臺灣臺中地方法院刑事判決　　　　　　　96年度訴字第1093號
公　訴　人　臺灣臺中地方法院檢察署
被　　　告　甲○○
指定辯護人　本院公設辯護人乙○○
上列被告因違反槍砲彈藥刀械管制條例案件，經檢察官提起公訴
（九十六年度偵字第四二四四號），本院判決如下：
    主    文
甲○○未經許可，持有可發射子彈具有殺傷力之改造槍枝，累犯
，處有期徒刑貳年，併科罰金新臺幣拾萬元，罰金如易服勞役，
以新臺幣壹仟元折算壹日，扣案如附表所示之物均沒收。
    犯罪事實及理由
一、甲○○曾因恐嚇取財案件，經本院判處有期徒刑十月，又因
    妨害自由案件，經本院判處有期徒刑一年，並與前揭徒刑定
    應執行刑為有期徒刑一年九月，於民國九十五年六月二十七
    日執行完畢。甲○○於民國九十二年間某日，在臺中市火車
    站前之第一廣場，以新臺幣（下同）五萬元之價格，向真實
    姓名年籍不詳綽號「阿文」之成年男子，購買具有殺傷力如
    附表編號一所示之改造半自動手槍一枝 (含彈匣)及供上述
    手槍裝填使用之如附表二所示之子彈十枚，因而未經許可而
    無故持有上開槍彈。嗣於九十六年二月三日上午十一時三十
    分許，甲○○因另涉違反檢肅流氓條例在臺中縣清水鎮○○
    路四二五號內，為警查獲，甲○○在未被有偵查犯罪職權之
    機關或公務員知悉其持有前揭槍枝、子彈前，即自行向警方
    供述其持有前揭槍枝、子彈，並取出前揭槍枝、子彈自首接
    受裁判。
二、前揭犯罪事實，業據被告甲○○坦承不諱，且扣案如附表所
    示之槍枝、子彈，經內政部警政署刑事警察局鑑定結果，其
    中附表編號一所示之改造手槍一支，認係由仿BERETTA廠84
    型半自動手槍製造之槍枝，換裝土造金屬槍管而成之改造手
    槍，機械性能良好，可擊發適用子彈，認具殺傷力，附表編
    號二所示子彈，認均係土造子彈，採樣三顆試射，均可擊發
    ，認具殺傷力等情，此有內政部警政署刑事警察局九十六年
    三月一日刑鑑字第○九六○○二四四三○號槍彈鑑定書一份
    在卷可參，並有如附表所示之槍枝、子彈扣案可資佐證，足
    見被告自白與事實相符，其犯行洵堪認定，應依法論科。
三、核被告所為，係違反槍砲彈藥刀械管制條例第八條第四項未
    經許可持有可發射子彈具有殺傷力之改造手槍罪、同條例第
    十二條第四項未經許可持有子彈罪。被告以一持有行為，持
    有如附表所示槍枝、子彈，為想像競合犯，應依刑法第五十
    五條前段之規定，從一重論以未經許可持有可發射子彈具有
    殺傷力之改造手槍罪。又持有槍枝、子彈罪屬行為繼續之繼
    續犯，犯罪行為繼續中違法性及可罰性並未終止，是持有行
    為如橫跨前案有期徒刑執行完畢之前後，既未逾五年，仍屬
    累犯，查被告有前揭刑案之執行情形，此有臺灣高等法院被
    告前案紀錄表及臺灣臺中地方法院檢察署刑案資料查註紀錄
    表各一份在卷可憑，被告前受有期徒刑執行完畢，五年內故
    意再犯本件有期徒刑以上之罪，依前揭說明，仍屬累犯，應
    依刑法第四十七條第一項之規定加重其刑。刑法第六十二條
    規定，對於未發覺之罪自首而接受裁判者，得減輕其刑，但
    有特別規定者，依其規定。槍砲彈藥刀械管制條例第十八條
    第一項前段規定，犯本條例之罪自首，並報繳其持有之全部
    槍砲、彈藥、刀械者，減輕或免除其刑。則槍砲彈藥刀械管
    制條例為刑法之特別法，該條例第十八條第一項前段規定，
    即為刑法第六十二條但書所示之特別規定，自應優先適用，
    查被告犯罪後，於未被有偵查權之機關或公務員發覺前，主
    動向警自首其持有槍、彈之犯行，並繳出全部槍、彈而接受
    裁判，此業據被告於警詢供陳明確並有台中市警察局刑事案
    件報告書一紙在卷可參，堪認被告已經自首上述犯罪並報繳
    其持有之全部槍、彈，應依槍砲彈藥刀械管制條例第十八條
    第一項前段之特別規定，減輕其刑，且依刑法第六十六條但
    書之規定減輕其刑至三分之二，並與前揭累犯部分先加重後
    減輕之。爰審酌被告素行不佳，有前揭暴力型犯罪之前科，
    持有前開改造手槍及子彈之行為，影響社會治安，暨其犯罪
    之動機、目的、手段、智識程度、所持有槍彈之數量，犯後
    坦承犯行，態度尚可等一切情狀，量處如主文所示之刑，併
    就所處罰金刑部分諭知易服勞役之折算標準，以示懲儆。扣
    案如附表所示之槍枝、子彈，屬違禁物，應依刑法第三十八
    條第一項第一款之規定予以宣告沒收，至經送鑑驗試射之子
    彈，已失其違禁性，不予宣告沒收。
據上論斷，應依刑事訴訟法第二百九十九條第一項前段，槍砲彈
藥刀械管制條例第八條第四項、第十二條第四項、第十八條第一
項前段，刑法第十一條、第五十五條、第四十二條第三項前段、
第四十七條第一項、第六十六條但書、第三十八條第一項第一款
，判決如主文。
中　　華　　民　　國　　96　　年　　5 　　月　　30　　日
                  刑事第二庭  審判長  法  官  林清鈞
                                      法　官  陳姵君
                                      法　官  郭書豪
上正本證明與原本無異。
如不服本判決，應於送達後十日內向本院提出上訴狀（須附繕本
），上訴於臺灣高等法院臺中分院。
中　　華　　民　　國　　96　　年　　5 　　月　　30　　日
                                　　　書記官  陳美虹
附錄論罪科刑法條
槍砲彈藥刀械管制條例第八條第四項：
未經許可，持有、寄藏或意圖販賣而陳列第一項所列槍枝者，處
三年以上十年以下有期徒刑，併科新臺幣七百萬元以下罰金。
槍砲彈藥刀械管制條例第十二條第四項：
未經許可，持有、寄藏或意圖販賣而陳列子彈者，處五年以下有
期徒刑，併科新臺幣三百萬元以下罰金。
附表
編號一: 改造手槍一枝 (槍枝管制編號0000000000號
，含彈匣一個<屬槍枝之一部分，不另成為槍枝之主要組成零件
>) 。
編號二: 土造子彈十顆 (含送鑑試射三顆，試射後已失其違禁物
性質，不為沒收之諭知)。
